臺灣雲林地方法院刑事判決　　　　　　　　　　　　　九十一年度訴字第二五七號
　　公　訴　人　臺灣雲林地方法院檢察署檢察官
　　被　　　告　乙○○
右列被告因違反毒品危害防制條例案件，經檢察官提起公訴（九十一年度毒偵字第二
七六號），本院判決如左：
    主  文
乙○○連續施用第一級毒品，累犯，處有期徒刑壹年。扣案之第一級毒品海洛因壹包
（淨重零點零捌公克，包裝重零點參捌公克），沒收銷燬之。扣案之注射針筒肆支及
橡膠皮管壹條，均沒收之。
    事  實
一、乙○○前於民國（下同）八十一、八十二年間，因違反戡亂時期肅清煙毒條例及
    麻醉藥品管理條例等案件，分別經本院判處有期徒刑三年二月、五月、一年十月
    ，應執行有期徒刑五年三月，於八十七年七月二十日執行完畢（起訴書誤載為八
    十七年八月十七日）。復因施用第一級毒品海洛因案件，經本院以八十七年度毒
    聲字第三二七號裁定送觀察、勒戒，執行後經評估有繼續施用毒品之傾向，為本
    院以八十七年度毒聲字第五二一號裁定令入戒治處所施以強制戒治。強制戒治期
    間，因戒治成效評定合格，經裁定停止戒治，所餘戒治期間交付保護管束期滿後
    ，由臺灣雲林地方法院檢察署檢察官於八十八年十一月十日，以八十八年度戒偵
    字第三三號為不起訴處分；本院於八十八年十二月二十三日，以八十七年度訴字
    第一六○號判決免刑確定。詎乙○○仍未戒除毒癮，又基於施用第一級毒品之概
    括犯意，自九十一年二月中旬某日起至同年三月十四日晚間九時止，連續在雲林
    縣斗南鎮小東里小東一八四號住處，將海洛因摻水，以針筒注射之方式，施用第
    一級毒品海洛因多次。嗣於九十一年三月十五日下午三時許，為警在乙○○前開
    住處前走廊查獲，並於乙○○身上扣得第一級毒品海洛因一包（淨重○．○八公
    克，包裝重○．三八公克）及其所有供施用毒品之注射針筒四支（其中一支未使
    用過）、橡膠皮管一條。
二、案經雲林縣警察局斗六分局報告臺灣雲林地方法院檢察署檢察官偵查起訴。
    理  由
一、右開犯罪事實，業經被告乙○○於警訊、檢察官偵訊及本院審理時坦白承認。且
    警方於九十一年三月十五日下午四時十五分許，採集被告尿液送驗結果，呈嗎啡
    陽性反應，有雲林縣警察局查獲煙毒、麻管嫌犯尿液送檢真實姓名登記簿及雲林
    縣衛生局煙毒尿液檢驗成績書在卷可證。此外，並有第一級毒品海洛因一包、注
    射針筒四支及橡膠皮管一條扣案可佐。被告自白核與上開事證相符，其連續施用
    第一級毒品之犯行，足以認定。
二、被告前因施用第一級毒品海洛因案件，被交付觀察、勒戒後，經評估有繼續施用
    毒品之傾向，為本院裁定令入勒戒處所施以強制戒治。嗣因戒治成效評定為合格
    ，經本院裁定停止戒治，所餘戒治期間交付保護管束期滿後，先後由臺灣雲林地
    方法院檢察署檢察官以八十八年度戒偵字第三三號為不起訴處分及本院以八十七
    年度訴字第一六○號判決免刑確定等情，有前述不起訴處分書、刑事判決書、被
    告之全國施用毒品案件紀錄表、刑案資料查註紀錄表及臺灣高等法院被告全國前
    案紀錄表附卷可稽。故被告於強制戒治期滿，檢察官為不起訴處分確定後，五年
    內再犯施用毒品之罪，亦堪認定。
三、核被告所為，係犯毒品危害防制條例第十條第一項之施用第一級毒品罪。其持有
    毒品之低度行為，為施用毒品之高度行為所吸收，不另論罪。被告前後多次施用
    海洛因之犯行，時間緊接，犯罪構成要件相同，顯係基於概括犯意所為，應依連
    續犯之規定，論以一罪，並加重其刑。被告於八十一、八十二年間，因違反戡亂
    時期肅清煙毒條例及麻醉藥品管理條例等案件，各經本院判處有期徒刑三年二月
    、五月及一年十月，應執行有期徒刑五年三月，於八十七年七月二十日執行完畢
    ，有被告之前案紀錄表可按，其於五年內再犯本件有期徒刑以上之罪，為累犯，
    應依法加重其刑。本院審酌被告有恐嚇、施用毒品及竊盜等犯罪紀錄，此有被告
    之前案紀錄表可參，素行不佳。且被告早於八十一年起就開始施用毒品，入監服
    刑約一年九月後，復因施用毒品被交付觀察、勒戒及強制治戒，之後再為本件施
    用毒品犯行，可見被告已養成施用毒品之習性，戒除困難。雖被告於本院審理時
    供稱係因去年患有糖尿病、高血壓等病，且因父親、妻子相繼去世，又需扶養三
    名子女，生活壓力大，所以才吸食毒品云云。然查，被告多次施用海洛因或安非
    他命被判處徒刑、施以觀察、勒戒及強制戒治之時間，均在被告所稱患有糖尿病
    等之前，且糖尿病等於目前醫學臨床上是可以治療，得到很好的控制，足證被告
    之辯解不實。況生病、生活壓力大等，是每個人都會有的現象，只是輕重、大小
    略有不同而已，被告以此當作其施用毒品之藉口，亦不足取。惟參酌被告犯後坦
    承犯罪，態度良好等一切情狀，量處如主文所示之刑。又扣案之白色粉末一包（
    淨重○．○八公克、包裝重○．三八公克）含有第一級毒品海洛因成分，有法務
    部調查局九十一年四月二十六日調科壹字第一六○○○一七一三號鑑定通知書一
    紙在卷可按，應依毒品危害防制條例第十八條第一項前段規定，沒收銷燬之。另
    注射針筒四支（一支未使用過）及橡膠皮管一條，均係被告所有，供其施用或預
    備施用海洛因之用，此經被告供承在卷，應依刑法第三十八條第一項第二款之規
    定，宣告沒收之。
據上論斷，應依刑事訴訟法第二百九十九條第一項前段，毒品危害防制條例第十條第
一項、第十八條第一項前段，刑法第十一條前段、第五十六條、第四十七條、第三十
八條第一項第二款，判決如主文。
本案經檢察官甲○○到庭執行職務。
中      華      民      國    九十一    年      八      月     十六     日
                                        臺灣雲林地方法院刑事第一庭
                                            審判長法官  康樹正
                                            法      官  黃一馨
                                            法      官  蔡碧蓉
右正本證明與原本無異。
如不服本判決，應於判決送達後十日內向本院提出上訴狀( 應附繕本 )。
                                            書  記  官  賴成育
中    華    民    國       九十一       年       八      月    十六   日
附錄本案論罪科刑法條全文
毒品危害防制條例第十條第一項
施用第一級毒品者，處六月以上五年以下有期徒刑。
